臺灣臺中地方法院刑事判決　　　　　　 99年度交訴字第208號
公　訴　人　臺灣臺中地方法院檢察署檢察官
被　　　告　李金國
上列被告因肇事逃逸罪等案件，經檢察官提起公訴（99年度偵字
第10004 號），被告於準備程序中為有罪陳述，經本院合議庭裁
定由受命法官依簡式審判程序獨任審理，判決如下：
    主    文
李金國服用酒類，不能安全駕駛動力交通工具而駕駛，處有期徒
刑貳月，如易科罰金，以新臺幣壹仟元折算壹日；又駕駛動力交
通工具肇事，致人受傷而逃逸，處有期徒刑陸月，如易科罰金，
以新臺幣壹仟元折算壹日。應執行有期徒刑柒月，如易科罰金，
以新臺幣壹仟元折算壹日。緩刑貳年，並應履行如附表所示之事
項。
    犯罪事實及理由
一、犯罪事實：李金國明知服用酒類後，反應力及注意力均會降
    低，無法安全駕駛動力交通工具，竟於民國99年4月17日18
    時許，在臺中縣太平市○○○街黃昏市場，與友人一同飲用
    啤酒後，已達不能安全駕駛之程度，仍駕駛車牌號碼RF-531
    9號自用小客車，沿臺中縣太平市○○○○○街由太平路往
    中平路方向行駛，於同日21時38分許，行經該街11號前時，
    原應注意飲酒後吐氣所含酒精濃度超過每公升0.25毫克不得
    駕車，且在劃有分向限制線之路段行駛時，不得駛入來車之
    車道內，並應注意車前狀況，隨時採取必要之安全措施，而
    依當時情形，並無不能注意之情事，因體內酒精作用，無法
    有效操控車輛，失控駛入對向車道，適有蕭雅櫻騎乘車牌號
    碼OBJ-275號重機車搭載其女曾○萍（88年2月生，真實姓名
    年籍詳卷）、曾○婷（89年9月生，真實姓名、年籍詳卷）
    ，沿同街對向直行，因閃避不及，李金國上開自小客車左前
    車頭因而碰撞蕭雅櫻上開重機車左側車身，致蕭雅櫻等人車
    倒地，蕭雅櫻受有左小腿挫傷之傷害；曾○萍受有膝挫傷、
    小腿挫傷之傷害；曾○婷則受有左臉頰挫傷之傷害（過失傷
    害部分，業據撤回告訴，另行審結）。詎李金國明知其肇事
    致蕭雅櫻等人倒地受傷，竟未下車察看並採取救護或其他必
    要措施，亦未協助將蕭雅櫻等人送醫，旋即駕駛上開自用小
    客車離開肇事現場而逃逸。嗣因路人記下車號報警，經警獲
    報前往現場處理，於同日22時39分許，在臺中縣太平市○○
    ○街70號家樂福停車場前為警尋獲，發覺李金國醉躺上開自
    小客車內，並測得李金國呼氣酒精濃度達為每公升0.95毫克
    而查獲。
二、證據名稱：
(一)、被告李金國於本院訊問時之自白。
(二)、證人即告訴人蕭雅櫻於警詢、偵查中之證述。
(三)、酒精測定紀錄表、刑法第185條之3案件測試觀察紀錄表、道
    路交通事故談話紀錄表、道路交通事故現場圖、道路交通事
    故調查報告表(一)、(二)各乙份、照片14張、舉發違反道路交通
    管理事件通知單、車籍查詢－基本資料詳細畫面、太平澄清
    醫院診斷證明書、達春中醫聯合診所診斷證明書、被害人曾
    ○婷、曾○萍戶籍資料查詢結果各2份附卷可參。
三、核被告李金國所為，係犯刑法第185條之3之服用酒類不能安
    全駕駛動力交通工具而駕駛罪、同法第185條之4之駕駛動力
    交通工具肇事，致人受傷而逃逸罪。另被告所犯上開2罪間
    ，犯意各別，行為互殊，犯罪構成要件不同，應予分論併罰
    。爰審酌被告明知酒精成分對人之意識、控制能力具有不良
    影響，超量飲酒後會導致對週遭事物之辨識及反應能力較平
    常狀況薄弱，因而酒後駕車在道路上行駛，對往來之公眾及
    駕駛人自身皆具有高度危險性，竟仍於酒後駕駛小客車，經
    警查獲後測得呼氣酒精濃度仍高達每公升0.95毫克，漠視自
    己及公眾行之安全，且駕車疏未注意採取必要之安全措施，
    致撞及告訴人蕭雅櫻、被害人曾○婷、曾○萍，造成告訴人
    等受有傷害，而於肇事後，擅行離開現場，影響告訴人等即
    時救護之時機，危及告訴人等之生命、身體，實屬不該，惟
    念其犯後坦承犯行，顯有悔意，且於本院審理時已與告訴人
    達成調解，願分期賠償告訴人及被害人等所受之損害，有本
    院100年度司中調字第5號調解程序筆錄乙份在卷可憑，及告
    訴人及被害人所受之傷勢等一切情狀，分別量處如主文所示
    之刑，並斟酌本案犯罪情節、被告之經濟狀況及智識程度等
    情，均諭知以新臺幣1000元折算1日之易科罰金折算標準，
    並定其應執行刑及諭知上開易科罰金之折算標準。另按刑罰
    之目的固有處罰行為人之意義，惟依現今通行之概念係重在
    教育，並非重在懲罰，本案被告前未曾受有期徒刑以上刑之
    宣告，有臺灣高等法院被告前案紀錄表乙份附卷可憑，其因
    一時疏忽，致罹刑章，於犯後已坦承犯行，且於本院審理時
    已與告訴人達成調解，已如前述，被告經此偵、審程序及罪
    刑之宣告，應知所警惕而信無再犯之虞，本院因認被告所受
    宣告之刑以暫不執行為適當，爰併予宣告緩刑2年，以啟自
    新。末按緩刑宣告，得斟酌情形，命犯罪行為人向被害人支
    付相當數額之財產或非財產上之損害賠償，刑法第74條第2
    項第3款亦有明定；為確保被告於緩刑期間，能按上開調解
    程序筆錄所承諾之賠償金額以及付款方式履行，以確實收緩
    刑之功效，爰依前揭規定，依上開調解程序筆錄所載諭知被
    告應履行如附表所示之事項。
據上論斷，應依刑事訴訟法第273條之1第1項、第299條第1項前
段，刑法第185條之3、第185條之4、第41條第1項前段、第8項、
第51條第5款、第74條第1項第1款、第2項第3款、第3項，刑法施
行法第1條之1，判決如主文。
中    華    民    國   100    年    2     月    18    日
                        臺灣臺中地方法院刑事第十三庭
                            法  官  劉麗瑛
附表：
（本院依刑法第74條第2項第3款之規定，命被告履行之事項）
┌──────────────────────────┐
│被告李金國應給付被害人蕭雅櫻、曾源驅新臺幣（下同）5 │
│萬元（不包含強制汽車責任保險法所得請領之保險理賠金）│
│，給付方法為：於民國100年1月1日前給付1萬元，餘款4萬 │
│元自100年2月10日起至100年5月10日止，於每月10日前各給│
│付1萬元，如有一期未履行，視為全部到期（給付匯款帳戶 │
│詳如本院100年度司中調字第5號調解程序筆錄所載）。    │
├──────────────────────────┤
│備註：                                              │
│一、依刑法第74條第4項規定，上開本院命被告支付被害人 │
│    之損害賠償，得為民事強制執行名義。              │
│二、依刑法第75條之1第1項第4款規定，被告違反本院所定 │
│    上開命其履行之事項情節重大，足認原宣告之緩刑難收│
│    預期效果，而有執行刑罰之必要者，得撤銷其緩刑宣告│
│    。                                              │
└──────────────────────────┘
以上正本證明與原本無異。
如不服本判決應於收受判決後10日內向本院提出上訴書狀，並應
敘述具體理由；其未敘述上訴理由者，應於上訴期間屆滿後20日
內向本院補提理由書（均須按他造當事人之人數附繕本）「切勿
逕送上級法院」。
                            書記官  王玟
中    華    民    國   100    年    1     月    31    日
附錄論罪科刑法條
刑法第185條之3
服用毒品、麻醉藥品、酒類或其他相類之物，不能安全駕駛動力
交通工具而駕駛者，處 1 年以下有期徒刑、拘役或科或併科 15
萬元以下罰金。
刑法第185條之4
駕駛動力交通工具肇事，致人死傷而逃逸者，處 6 月以上 5 年
以下有期徒刑。